【裁判字號】    91,親,155
【裁判日期】    920416
【裁判案由】    否認子女
【裁判全文】
臺灣高雄地方法院民事判決                          九十一年度親字第一五五號
    原      告    乙○○
    被      告    丙○○
    兼法定代理人  甲○○
右當事人間否認子女事件，本院判決如左：
    主      文
確認被告丙○○（民國八十八年五月十五日出生）非原告與被告甲○○之婚生子（
非被告甲○○自原告受胎所生之子）。
訴訟費用由被告負擔。
    事      實
甲、原告方面：
一、聲明：求為判決如主文所示。
二、陳述：
（一）緣原告乙○○與被告甲○○於民國八十四年十一月二十日結婚，原係夫妻，婚
      後感情不睦，故於八十七年間左右即分居沒有行房，並於八十八年一月二十五
      日離婚。嗣原告於九十一年七、八月間收到被告向高雄縣岡山鎮調解委員會申
      請調解，要更改小孩的姓，此時原告始知悉被告在八十八年五月十五日有產下
      一子即被告丙○○。
（二）謹按妻之受胎係在婚姻關係存續中者，推定其所生子女為婚生子女，前項推定
      如夫妻之一方能證明妻非自夫受始者，得提起否認之訴，為民法第一千零六十
      三條明定。是被告甲○○所生之子即被告丙○○，依推定雖為婚生子女，但事
      實上該子女之受胎期間，兩造並未共同生活，非受胎於原告，自非屬原告之子
      ，為此求為判決如訴之聲明，以維權益。
三、證據：提出戶籍謄本一件為證。
乙、被告甲○○方面：
一、聲明：同意原告之請求。
二、陳述：被告丙○○確實不是被告甲○○與原告所生小孩，而是甲○○與其他男人
    所生，甲○○於八十七年起就與原告開始分居，八十八年一月二十五日離婚，八
    十八年五月十五日生下丙○○，因為當時已經在辦離婚，所以甲○○就沒有告訴
    原告生小孩的事，嗣九十一年七、八月間甲○○有向高雄縣岡山鎮調解委員會申
    請調解，通知書寄給原告時，原告才知道有丙○○這個小孩。
丙、本院依職權囑託財團法人長庚紀念醫院高雄分院（下稱長庚醫院高雄分院）鑑定
    被告丙○○與原告間是否具有親子關係。
    理      由
一、按妻之受胎，係在婚姻關係存續中者，推定其所生子女為婚生子女；前項推定，
    如夫妻之一方能證明妻非自夫受胎者，得提起否認之訴，民法第一千零六十三條
    第一項、第二項前段定有明文。
二、經查，原告主張被告丙○○並非其與被告甲○○於婚姻關係存續中同居受胎所生
    之子，且原告係於九十一年七、八月間，始知被告甲○○生下被告丙○○之事實
    ，業據其提出戶籍謄本一份為證，且被告甲○○亦到庭自承：丙○○確實不是伊
    與原告所生小孩，而是伊與其他男人所生等語明確，復經本院依職權囑託長庚醫
    院高雄分院鑑定上開事項，該院鑑定結果認定：「可以排除乙○○是丙○○的親
    生父親這一個假設」，有該院九十二年三月二十日（九二）長庚院高字第○四六
    八號函所附親子鑑定報告一件在卷可按，自堪信原告主張為真實。由此足證被告
    丙○○與原告間應無親子關係，則被告丙○○非被告甲○○自原告受胎所生之子
    之事實自堪認定。
三、綜上所述，被告丙○○既非被告甲○○自原告受胎所生之子，從而，原告依民法
    第一千零六十三條第二項前段之規定，訴請確認被告丙○○非原告與被告甲○○
    之婚生子，即屬正當，應予准許。
據上論結，本件原告之訴為有理由，依民事訴訟法第七十八條、第八十五條第一項前
段，判決如主文。
中      華      民      國      九十二    年      四      月    十六    日
                                臺灣高雄地方法院家事法庭
~B法      官  廖家陽
右為正本，係照原本作成。
如不服本判決，應於送達後廿日內，向本院提出上訴狀並表明上訴理由，如於本送達
前提起上訴者，應於判決送達後十日內補提上訴理由書（須附繕本）。
中      華      民      國      九十二    年      四      月    十六    日
~B法院書記官  周美


司法院資訊處製作；財團法人民間司法改革基金會備份。
